【裁判字號】    95,中交簡上,630
【裁判日期】    951121
【裁判案由】    過失傷害
【裁判全文】
臺灣臺中地方法院刑事判決         95年度中交簡上字第630號
上  訴  人  台灣台中地方法院檢察署檢察官
上  訴  人
即  被  告  甲○○
上列上訴人因過失傷害案件，不服本院台中簡易庭九十五年度中
交簡字第一三九一號中華民國九十五年八月十六日第一審簡易判
決（聲請案號：台灣台中地方法院檢察署九十五年度偵字第一二
六一九號），提起上訴，本院管轄之第二審合議庭判決如下：
    主    文
原判決撤銷。
甲○○因過失傷害人，處拘役伍拾日，如易科罰金，以銀元參佰
元即新台幣玖佰元折算壹日。
    犯罪事實
一、甲○○於民國九十五年一月二十七日十五時五十五分許，駕
    駛車牌號碼5319-GB號自小客車，沿台中市○區○○○路由
    東往西行駛，途經台中市○區○○○路與自治街無號誌之交
    岔路口時，本應注意車輛行經無號誌之交岔路口，應減速慢
    行，作隨時停車之準備，並應注意車前狀況，隨時採取必要
    之安全措施，且依當時之情形，復無不能注意之情事，竟疏
    未注意，貿然通過該無號誌之交岔路口。適丙○○無照騎乘
    車牌號碼TEP-752號輕機車，沿台中市○區○○街由南往北
    行駛至該路段，亦疏未注意車前狀況，及左方車應停讓右方
    車先行，貿然駛入上開無號誌之交岔路口，致二車在該路口
    內發生碰撞，丙○○因而人車倒地，受有左側肱骨幹閉鎖性
    骨折、右側股骨粗隆閉鎖性骨折、左側第一至第四蹠骨閉鎖
    性骨折、左側第一掌骨閉鎖性骨折之傷害。甲○○肇事後立
    即打電話報警，並於有偵查權限之公務員發覺前，主動向據
    報前來處理之員警，表明為肇事者，自首並接受裁判。
二、案經丙○○訴由台灣台中地方法院檢察署檢察官偵查後聲請
    簡易判決處刑。
    理    由
一、上揭犯罪事實，業據上訴人即被告甲○○供承不諱，核與告
    訴人丙○○指訴之相符，並有道路交通事故現場圖、道路交
    通事故調查報告表、現場照片、台灣省台中市區車輛行車事
    故鑑定委員會鑑定意見書、台灣省車輛行車事故覆議鑑定委
    員會函（鑑定意見：丙○○駕駛輕機車，行經無號誌交岔路
    口，左方車未暫停讓右方車先行，為肇事主因；甲○○駕駛
    自小客車行經無號誌交岔路口，未減速慢行且未注意車前狀
    況，為肇事次因），及顯示告訴人丙○○受傷情形之診斷證
    明書影本附卷可稽。按車輛行經無號誌之交岔路口時，應減
    速慢行，作隨時停車之準備。又汽車行駛時，駕駛人應注意
    車前狀況，並隨時採取必要之安全措施，道路交通安全規則
    第九十三條第一項第二款、第九十四條第三項定有明文。本
    件被告於前開時間，駕駛5319-GB號自小客車行經台中市○
    區○○○路與自治街無號誌之交岔路口時，本應注意上述規
    定，且依當時之情形，又無不能注意之情事，竟疏未注意，
    致與告訴人丙○○所騎乘之TEP-752號輕機車發生碰撞，使
    告訴人丙○○因而人車倒地，受有左側肱骨幹閉鎖性骨折、
    右側股骨粗隆閉鎖性骨折、左側第一至第四蹠骨閉鎖性骨折
    、左側第一掌骨閉鎖性骨折之傷害，自有過失。本件事證明
    確，被告犯行已堪認定。
二、核被告所為，係犯刑法第二百八十四條第一項前段之過失傷
    害罪。被告肇事後立即打電話報警，並於有偵查權限之公務
    員發覺前，主動向據報前來處理之員警，表明為肇事者，自
    首並接受裁判，有台中市○○○道路交通事故肇事人自首情
    形紀錄表在卷足憑，應依法減輕其刑。原審予以論罪科刑固
    非無見，惟原判決未就被告自首部分予以論述並依法減輕其
    刑，尚有未洽，檢察官提起上訴，指摘原判決量刑過輕非有
    理由，而被告提起上訴，指摘原判決量刑過重，則有理由，
    應由本院將原判決撤銷改判。爰審酌被告事後雖坦承上情，
    但迄未與告訴人丙○○達成和解，本件事故之發生，告訴人
    丙○○為肇事主因，被告為肇事次因，告訴人丙○○因本件
    事故受傷非輕等一切情狀，處以如主文所示之刑，並諭知易
    科罰金之折算標準。被告行為後，刑法第六十二條「對於未
    發覺之罪自首而受裁判者，減輕其刑。但有特別規定者，依
    其規定」之規定，業經公布修正為「對於未發覺之罪自首而
    受裁判者，得減輕其刑。但有特別規定者，依其規定」；另
    刑法第四十一條第一項前段「犯最重本刑為五年以下有期徒
    刑以下之刑之罪，而受六個月以下有期徒刑或拘役之宣告者
    ，因身體、教育、職業、家庭之關係或其他正當事由，執行
    顯有困難者，得以一元以上三元以下折算一日，易科罰金」
    ，並適用修正前罰金罰鍰提高標準條例第二條（現已刪除）
    之規定，亦修正為「犯最重本刑為五年以下有期徒刑以下之
    刑之罪，而受六個月以下有期徒刑或拘役之宣告者，得以新
    台幣一千元、二千元或三千元折算一日，易科罰金」，自九
    十五年七月一日施行。依修正施行後刑法第二條第一項「行
    為後法律有變更者，適用行為時之法律。但行為後之法律有
    利於行為人者，適用最有利於行為人之法律」之規定，比較
    修正前後刑法第六十二條前段之規定，修正後之規定並未較
    有利於被告，故本件應適用被告行為時即修正前刑法第六十
    二條前段規定論以自首並減輕其刑；而比較修正前後刑法第
    四十一條第一項前段之規定，修正後之規定，亦未較有利於
    被告，應適用被告行為時即修正前刑法第四十一條第一項前
    段及罰金罰鍰提高標準條例第二條之規定，諭知其易科罰金
    之折算標準，即應以銀元三百元折算一日，經折算為新台幣
    後，應以新台幣九百元折算一日，併予敘明。
據上論斷，應依刑事訴訟法第四百五十五條之一第一項、第三項
、第三百六十九條第一項前段、第三百六十四條、第二百九十九
條第一項前段，刑法第二條第一項前段、第二百八十四條第一項
前段、修正前刑法第六十二條前段、第四十一條第一項前段，罰
金罰鍰提高標準條例第一條前段，修正前罰金罰鍰提高標準條例
第二條，現行法規所定貨幣單位折算新台幣條例第二條，判決如
主文。
本案經檢察官乙○○到庭執行職務。
中    華    民    國    95    年    11    月    21    日
                  刑事第八庭    審判長法  官  朱光國
                                      法  官  洪堯讚
                                      法  官  鍾堯航
上正本證明與原本無異。
本件不得上訴。
                                      書記官  吳淑願
中    華    民    國    95    年    11    月    21    日
附錄本案論罪科刑法條全文
刑法第二百八十四條第一項前段：
因過失傷害人者，處六月以下有期徒刑、拘役或五百元以下罰金
。


司法院資訊處製作；財團法人民間司法改革基金會備份。
